【裁判字號】    89,上易,193
【裁判日期】    890725
【裁判案由】    傷害
【裁判全文】
臺灣高等法院花蓮分院刑事判決                    八十九年度上易字第一九三號
    上訴人即被告  甲○○
右上訴人即被告因傷害案件，不服臺灣花蓮地方法院八十八年度易字第四九六號中華
民國八十八年十一月二十三日第一審判決 (起訴案號：臺灣花蓮地方法院檢察署八十
八年度偵字第二七八四號)，提起上訴，本院判決如左：
    主  文
上訴駁回。
甲○○緩刑年。
    事實及理由
一本案經本院審理結果，認第一審判決依傷害罪名判處被告甲○○拘役肆拾日，並諭
  知易科罰金之折算標準，認事用法及量刑均無不當，應予維持，並引用一審判決書
  記載之事實、理由及證據。
二被告甲○○上訴意旨略以：伊並未於民國八十八年六月五日毆打被害人乙○○，乙
  ○○次日係因感冒而前往醫院檢查；同月十日晚間伊僅與乙○○拉扯，其傷勢並非
  伊所造成，乙○○平日即有減肥塑身之習慣，可能係其所使用之器具造成瘀青，省
  立花蓮醫院所出具之驗傷單並非實在云云。
三惟查，被告已經於偵查中自白其曾經於八十八年六月五日打乙○○手臂兩下（見偵
  查卷第九頁倒數第一行），於原審審理時亦自白其曾經於八十八年六月十日咬乙○
  ○手指（見原審卷第十一頁正面）；於本院審理時亦坦承「．．．我很氣才咬她」
  （見本院審判筆錄），其前揭自白核與被害人乙○○之指訴及其所提出之八十八年
  六月六日驗傷診斷書所記載之內容（左肩上臂、左肩挫傷瘀青）及同年月十一日驗
  傷診斷書所記載之部分內容（左手第四指咬傷二處）相符，足見其前揭自白確與事
  實相符，再對照其於原審坦承其曾經於六月十日案發時間強拉被害人乙○○上二樓
  理論（見原審卷第十一頁正面）及兩造所生之女陳佩瑄於偵查中所證「兩人打來打
  去，很亂」、「兩人互毆」（見偵查卷第十頁反面）等情以觀，被告當時顯然係在
  盛怒之情緒下，基於傷害之犯意毆打被害人乙○○成傷，上訴意旨所為各項辯解，
  顯係事後意圖卸責之飾詞，毫無足採。
四又被害人乙○○所提出前省立花蓮醫院所出具驗傷診斷書上記載「自訴．．．被告
  人打傷」等語，係診斷醫師依據病患陳述之受傷原因所記載，此乃驗傷診斷書記載
  之通例，並無絲毫違常之處，此部分記載與醫師依據其診斷結果所記載之驗傷結果
  （傷勢）無涉，被告以前揭記載內容指摘前揭驗傷診斷書之記載不實，顯然係出於
  文義上之誤會，原審就此已經詳為說明，上訴意旨仍執前詞為辯，自不足取。
五被告犯罪事證已經極為明確，原審予以論罪科刑，並無不當，其上訴應予駁回。被
  告請求傳訊其母親到庭為證，顯然並無必要，併此敘明。
六被告前此未曾受有期徒刑以上之宣告，此次又係夫妻間感情問題引發爭端，一時激
  忿，致罹刑章，目前被告已經因本件傷害案件被判決離婚確定，本院認其經此科刑
  之教訓後，應知所警惕，無再犯之虞，只須為刑罰之宣告，即足以策其自新，故本
  院認以暫不執行為適當，爰併為緩刑三年之宣告。
七另檢察官併案意旨略以：被告另於八十八年四月十五日及同年八月十八日分別對被
  害人蔡永發及許時雄實施傷害犯行云云。惟查，被告因夫妻不合，一時激忿，而對
  被害人乙○○實施傷害犯罪，與檢察官所指前揭犯行並無關聯，且時間相隔達數月
  之久，自難認為係被告基於概括之犯意而為，兩者間並無裁判上一罪關係，本院自
  不得對此部分未經起訴之事實予以審究，此部分應退回檢察官另行偵查，附此一併
  敘明。
據上論斷，應依刑事訴訟法第三百七十三條、第三百六十八條，刑法第七十四條第一
款，判決如主文。
本案經檢察官崔紀鎮到庭執行職務。
中      華      民      國    八十九    年      七      月    二十五    日
                                    審判長法官  謝  志  揚
                                          法官  闕  銘  富
                                          法官  何  方  興
右正本證明與原本無異。
本件不得上訴。
                                        書記官  劉  妙  娘
中      華      民      國    八十九    年      七      月    二十七    日


司法院資訊處製作；財團法人民間司法改革基金會備份。
